臺灣臺中地方法院刑事判決
111年度簡上字第234號
上  訴  人  
即  被  告  傅冠咸


選任辯護人  彭佳元律師

上列上訴人因違反藥事法案件，不服本院臺中簡易庭111年度中
簡字第807號中華民國111年4月28日第一審簡易判決（聲請案號
：臺灣臺中地方檢察署111年度偵字第10455號）提起上訴，本院
管轄之第二審合議庭判決如下：
    主    文
上訴駁回。
    事實及理由
壹、程序方面：
　　上訴得明示僅就判決之刑、沒收或保安處分一部為之，刑事
    訴訟法第348條第3項定有明文，上開規定於簡易判決不服之
    上訴準用之，同法第455條之1第3項亦有規定。本案上訴人
    即被告傅冠咸（下稱被告）不服原審判決提起上訴，於本院
    審理程序中表明就犯罪事實、沒收部分不上訴，都認罪，僅
    針對科刑部分上訴，請求從輕量刑等語，選任辯護人亦於本
    院審理時表示同被告所述（見本院卷第145頁），是本案上
    訴效力不及於原審所認定的犯罪事實，本院只以原審認定的
    犯罪事實為基礎，就原審判決量刑部分為審理。
貳、被告及選任辯護人對科刑部分上訴意旨略以：原審判決認定
    被告係犯藥事法第82條第1項輸入禁藥罪，處有期徒刑四月
    ；扣案「SP2S思博瑞」霧化煙彈參拾瓶均沒收。被告就犯罪
    事實、沒收部分均不爭執，然參照最高法院101年度台上字
    第5586號判決、102年度台上字第4161號判決意旨，認緩刑
    係附隨於有罪判決的非機構式之刑事處遇，其主要目的在達
    成受有罪判決之人，在社會中重新社會化之人格重建功能，
    依現代刑法之觀念，在刑罰制裁之實現上，宜採取多元而有
    彈性之因應方式，除經斟酌再三，認確無教化之可能，應予
    隔離之外，對於有教化、改善可能者，其刑罰執行與否，則
    應視刑罰對於行為人之作用而定，如認行為人對於社會規範
    之認知並無重大偏離，行為控制能力亦無異常，僅因偶發、
    初犯或過失犯罪，刑罰對其效用不大，祇須為刑罰宣示之警
    示作用，即為已足，此時即非不得緩其刑之執行，並藉違反
    緩刑規定將入監執行之心理強制作用，謀求行為人自發性之
    改善更新。本件被告未曾因故意犯罪而受有期徒刑以上刑之
    宣告，且被告就本案之犯罪事實，業已於偵、審程序坦承不
    諱，犯後態度甚為良好，希望參酌被告一時失慮觸犯刑事法
    律，請給予緩刑機會等語。
參、本案經本院審理結果，認第一審簡易判決認事、用法及量刑
    均無不當，應予維持，並引用本院第一審簡易判決書及臺灣
    臺中地方法院檢察署檢察官聲請簡易判決處刑書記載之犯罪
    事實、證據及理由（如附件）。
肆、維持原判決之理由：
一、按量刑之輕重，係事實審法院得依職權自由裁量之事項，茍
    已斟酌刑法第57條各款所列情狀而未逾越法定刑度，或濫用
    其權限，則不得遽指為違法。至緩刑之宣告，除應具備同法
    第74條所定條件外，並須有可認為以暫不執行刑罰為適當之
    情形，始得為之，亦屬法院裁判時得依職權自由裁量之事項
    ，當事人不得以原審未諭知緩刑指為違背法令。又刑罰之量
    定屬法院自由裁量之職權行使，但仍應審酌刑法第57條所列
    各款事由及一切情狀，為酌量輕重之標準，並非漫無限制，
    在同一犯罪事實與情節，如別無其他加重或減輕之原因，下
    級法院量定之刑，亦無過重或失輕之不當情形，則上級法院
    對於下級法院之職權行使，原則上應予尊重。
二、查：本案被告既坦承犯行，原審依法判決，其認事用法及量
    刑，均屬妥適，並無違法失當之處，依上開說明，本院自當
    予以尊重。至被告雖請求給予緩刑，然本院考量含尼古丁成
    分之電子霧化器補充液具有成癮性及濫用性，對於心血管也
    有風險，此為公眾週知之事，立法當初即已衡量其罪質重大
    、殘害國民健康、對社會治安影響深遠，故列為藥事法所規
    定的禁藥，違反者得處「10年以下有期徒刑，得併科新臺幣
    1億元以下罰金」之重刑，被告行為時已為30歲之成年人，
    具有相當之社會經驗，難認對於國家重典毫無認識或智慮未
    臻成熟而無從判別行為之對錯，雖其於偵、審中均坦承犯行
    ，態度良好，惟此情及被告之家庭狀況，原審於量刑時均已
    斟酌而從輕處遇，判處有期徒刑4月，且未為併科罰金之諭
    知，被告涉犯之罪依法雖不得易科罰金，然可易服社會勞動
    以替代監禁刑之適用，自無從再以上開情狀，而認刑以暫不
    執行為適當，則上訴意旨徒以請求從輕給予緩刑云云，即難
    憑採。綜上，被告未具體指摘原審判決有何不法及違誤，徒
    以希望給予最後一次機會為由，提起本件上訴，請求從輕改
    判，核無理由，應予駁回。
據上論斷，應依刑事訴訟法第455條之1第1項、第3項、第368、
373條，判決如主文。
本案經檢察官陳建文聲請簡易判決處刑，檢察官黃芝瑋、周至恒
到庭執行職務。
中　　華　　民　　國　 111　　年　　10  　月　　18　　日
                  刑事第十四庭  審判長法　官 周莉菁　
                                      法　官 王怡蓁
                                      法　官 陳嘉宏
以上正本證明與原本無異。
不得上訴。
                                      書記官　廖鳳美
中　　華　　民　　國　  111　年　  10   　月　　18　　日

附件：
臺灣臺中地方法院刑事簡易判決
111年度中簡字第807號
聲  請  人  臺灣臺中地方檢察署檢察官
被      告  傅冠咸
上列被告因違反藥事法案件，經檢察官聲請以簡易判決處刑（11
1年度偵字第10455號），本院判決如下：
    主  文
傅冠咸犯輸入禁藥罪，處有期徒刑肆月。
扣案「SP2S思博瑞」霧化煙彈參拾瓶均沒收。
    事實及理由
一、本件犯罪事實及證據，均引用檢察官聲請簡易判決處刑書之
    記載（如附件）。
二、論罪科刑
　㈠核傅冠咸所為，係犯藥事法第82條第1項之輸入禁藥罪。
　㈡被告利用不知情之錦煌國際運通有限公司報關以遂行上開犯
    行，為間接正犯。
　㈢爰審酌被告：漠視法令禁制規定，亦未經主管機關許可即貿
    然輸入含有尼古丁成分之電子煙彈，危害我國主管機關為維
    護國人身體健康安全而對安全藥品衛生之管理、追蹤正確性
    ，殊為不該，惟念其犯後坦承犯行，態度尚可；自承學歷為
    大學畢業、工作為計程車司機、經濟狀況小康（見被告警詢
    筆錄之受詢問人欄）之智識程度及生活狀況等一切情狀，量
    處如主文所示之刑。
　㈣查本件扣案「SP2S思博瑞」霧化煙彈30瓶，經衛生福利部食
    品藥物管理署判定，認均係含尼古丁等成分之電子煙油，倘
    使用於人體，皆應以藥品列管乙情，有衛生福利部食品藥物
    管理署110年1月26日FDA研字第1100002815號函1紙在卷可稽
    ，且係未經核准擅自輸入之藥品，屬藥事法第22條第1項第2
    款前段所稱之禁藥，雖法令上並未禁止持有，而非屬違禁物
    ，惟仍不失為被告所有且供其為本案輸入禁藥犯罪所用之物
    ，而依卷內資料尚未見已經行政機關沒入並銷燬，爰依刑法
    第38條第2項前段之規定，宣告沒收。
三、依刑事訴訟法第449條第1項前段、第450條第1項、第454條
    第2項，藥事法第82條第1項，刑法第11條前段第38條第2項
    前段，逕以簡易判決處刑如主文。
四、如不服本判決，得自收受送達之翌日起20日內，向本院提出
    上訴狀，上訴於第二審合議庭（須附繕本）。
中　　華　　民　　國　　111 　年　　4 　　月　　28　　日
                    臺中簡易庭  法  官  林雷安
上正本證明與原本無異。
如不服本判決，應於收受送達後20日內向本院提出上訴書狀（應
附繕本）。
                                書記官  黃英寬
中　　華　　民　　國　　111 　年　　4 　　月　　28　　日
附錄本案論罪科刑法條
藥事法第82條
製造或輸入偽藥或禁藥者，處10年以下有期徒刑，得併科新臺幣
1億元以下罰金。
犯前項之罪，因而致人於死者，處無期徒刑或10年以上有期徒刑
，得併科新臺幣2億元以下罰金；致重傷者，處7年以上有期徒刑
，得併科新臺幣1億5千萬元以下罰金。
因過失犯第1項之罪者，處3年以下有期徒刑、拘役或科新臺幣1
千萬元以下罰金。
第1項之未遂犯罰之。
附件
臺灣臺中地方檢察署檢察官聲請簡易判決處刑書
                                     111年度偵字第1045號
　　被　　　告　傅冠咸　男　31歲（民國00年0月00日生）
　　　　　　　　　　　　住○○市○○區○○街00號
　　　　　　　　　　　　國民身分證統一編號：Z000000000號
上列被告因違反藥事法案件，業經偵查終結，認為宜聲請以簡易
判決處刑，茲將犯罪事實及證據並所犯法條分敘如下：
　　　　犯罪事實
一、傅冠咸明知含有尼古丁成分（Nicotine）之電子霧化器補充
    液（俗稱電子煙油），屬於藥事法所規範之藥品，需經行政
    院衛生福利部(下稱衛福部)查驗登記，核准發給藥品許可證
    後，始得輸入，如未經核准而擅自輸入，係屬於藥事法第22
    條第1項第2款所稱之禁藥。詎其仍基於輸入禁藥之犯意，於
    民國110年1月13日以前某日，即向真實姓名年籍不詳之大陸
    地區人士，訂購未經衛福部核准輸入之含有尼古丁成分之「
    SP2S思博端」霧化煙彈30瓶，並由該賣家以快遞貨物私運夾
    藏之方式運送來臺，並委由錦煌國際通運有限公司(錦煌國
    際通運有限公司部分，業經財政部關務署臺北關移送內政部
    警政署航空警察局偵辦中)向財政部關務署臺北關（下稱臺
    北關）申報進口快遞貨物（主提單號碼:000-00000000，併
    袋號碼：OM7HN027，包裹廠商名稱為蝦皮購物，訂單編號：
    00000000U91EGW）通關。嗣系爭電子煙油於110年1月13日輸
    入臺灣桃園國際機場遠雄航空自由貿易港區股份有限公司快
    遞專區進口倉時，為臺北關查驗來貨，發覺夾藏未申報進口
    之上揭系爭電子煙油，經送衛福部食品藥物管理署檢驗結果
    含尼古丁成分（Nicotine），始查獲上情，並報警處理，為
    警扣得系爭電子煙油。
二、案經內政部警政署航空警察局移送偵辦。
　　　　證據並所犯法條
一、訊據被告傅冠咸對於上揭犯罪事實坦承不諱，核與蝦皮拍賣
    帳號買家聯繫電話申登人TRUONG QUANG THIN於警詢陳述情
    節大致相符，並有財政部關務署臺北關110年4月28日北普竹
    字第1101020971號刑事案件移送書、進口快遞貨物簡易申報
    單、貨樣收據、本案電子煙油商品照片、財政部關務署臺北
    關扣押貨物、運輸工具收據及搜索筆錄、財政部關務署臺北
    關110年1月19日北普竹字第1101003129號函、衛福部食品藥
    物管理署110年1月26日FDA研字第1100002815號函、包裹照
    片、新加坡商蝦皮娛樂電商有限公司台灣分公司110年5月11
    日蝦皮電商字第0210511028S號函暨附件會員資料、通聯調
    閱查詢單、財政部關務署臺北關110年4月12日北普竹字第11
    01017626號函等在卷可稽，足認被告上開自白與事實相符，
    堪信為真，其犯嫌洵堪認定。
二、核被告所為，係犯藥事法第82條第1項之未經許可輸入禁藥
    罪嫌。
三、依刑事訴訟法第451條第1項聲請逕以簡易判決處刑。
　　此　致
臺灣臺中地方法院
中　　華　　民　　國　 111　　年　　3 　　月　　28　　日
　　　　　　　　        　　  檢  察  官  陳建文
本件正本證明與原本無異
中　　華　　民　　國　 111　　年　　4 　　月　　9 　　日
                              書  記  官  林佳欣